---
title: "Download TCGA Data."
vignette: >
  %\VignetteIndexEntry{Download TCGA Data.}
  %\VignetteEngine{quarto::html}
  %\VignetteEncoding{UTF-8}
knitr:
  opts_chunk:
    collapse: true
    comment: '#>'
---

## 下载临床信息

- 下载文件信息时，如果给予赋值，将会返回 `query` 值。

- 这种写法占用过多内存，需要及时释放内存，即需要执行`WGCNA::collectGarbage()`。
为了使包更加轻便，本包不降武德，直接把`WGCNA::collectGarbage()`函数抄了过来。

```{r}
#| label: setup
library(TCGAeasy)
tcga_download_clinic("TCGA-LGG")
query <- tcga_download_clinic("TCGA-LGG")
xfiles <- list.files("GDCdata/TCGA-LGG/Clinical/", pattern = "xml", recursive = TRUE, full.names = T)
clin_patient <- tcga_xml2df(xfiles = xfiles, element = "patient", verbose = FALSE)
print(clin_patient)
collectGarbage()
```

## 下载RNA seq 表达文件

- 下载转录组定量文件时，如果给予赋值，将会返回 `query` 值。注意及时回收内存。

```{r}
tcga_download_rna_seq_exp(project = "TCGA-LGG")
query <- tcga_download_rna_seq_exp(project = "TCGA-LGG")
print(query)
collectGarbage()
```

获取Count矩阵

- 这里也包含下载功能，如果文件不存在，会自动下载。如果有结果，则会自动跳过。

- `clean_exp` 是去除 HTSeq 非基因行： "N_ambiguous","N_multimapping","N_noFeature",
"N_unmapped"，同时去除以 `_PAR_Y` 结尾的基因ID行，目前这些基因在所有样本的检测结
果中表达量均为0.

```{r}
count <- get_tcga_count("TCGA-LGG", clean = F)
clean_count <- clean_exp(df = count)

clean_count <- get_tcga_count("TCGA-LGG", clean = TRUE)
print(clean_count)
collectGarbage()
```

获取和TPM矩阵

- 这里也包含下载功能，如果文件不存在，会自动下载。如果有结果，则会自动跳过。

```{r}
tpm <- get_tcga_tpm("TCGA-LGG", clean = F)
clean_tpm <- clean_exp(df = tpm)

clean_tpm <- get_tcga_count("TCGA-LGG", clean = TRUE)
print(clean_tpm)
collectGarbage()
```


