---
title: "Read TCGA Clinical XML files Quickly."
vignette: >
  %\VignetteIndexEntry{Read TCGA Clinical XML files Quickly.}
  %\VignetteEngine{quarto::html}
  %\VignetteEncoding{UTF-8}
knitr:
  opts_chunk:
    collapse: true
    comment: '#>'
---

## TCGA-GBM 临床文件

599个 TCGA-GBM 临床文件

```{r}
#| label: setup
library(TCGAeasy)
library(stringr)
library(tibble)
xml_gzfile <- system.file("extdata/TCGA-GBM.zip",package = "TCGAeasy")
# file.copy(from = xml_gzfile, to = "./",overwrite = T)
# unzip(zipfile = "./TCGA-GBM.zip", exdir = "./")
unzip(zipfile = xml_gzfile, exdir = "./")

xml_files <- list.files("./TCGA-GBM/", pattern = ".xml$", recursive = T, full.names = T)
```

## 读入临床文件

- 读入的内容与 `TCGAbiolinks` 包解析结果不完全一致。

- 读入一个xml文件后，生成的list包含6个元素：`admin, patient, drugs, radiations, follow_ups, nte`

- 在读入 `patient` 部分后，对其它非空元素在第一列添加 `bcr_patient_barcode` 列。

- 部分病例不包含所有元素信息，对于缺乏该项内容的元素会被标记为NA。

### 读入单个patient信息

```{r, cache=TRUE}

test1 <- tcga_xml_parse(xfile = xml_files[which(str_detect(xml_files, pattern = "TCGA-12-3644"))] ) # 595 # 子节点含有多个重复
print(test1)
test2 <- tcga_xml_parse(xfile = xml_files[which(str_detect(xml_files, pattern = "TCGA-14-1829"))] ) # 无nte 
test3 <- tcga_xml_parse(xfile = xml_files[which(str_detect(xml_files, pattern = "TCGA-76-6664"))] ) # 525 # 无 nte 和 radiations
test4 <- tcga_xml_parse(xfile = xml_files[which(str_detect(xml_files, pattern = "TCGA-02-0039"))] ) # 无 drugs 和 radiations
test5 <- tcga_xml_parse(xfile = xml_files[which(str_detect(xml_files, pattern = "TCGA-06-0240"))] ) # 无follow_ups 和 nte

```

### 读入所有文件

- 读入信息时或有无法转换数据格式的内容，因而提示

```
Warning in tcga_xml_parse(xfile = xfiles[x]) :
  NAs introduced by coercion
```

读入所有文件为list列表，并将其中部分元素合并为一个tibble格式。

```{r, cache=TRUE}
all_list <- tcga_xml2list(xfiles = xml_files)
length(all_list)
```

admin 文件元数据（管理信息）

```{r,cache=TRUE}
# 将所有文件的list中的某个元素合并为df
df_admin <- tcga_list2df(lists = all_list, element = "admin")
# 读取单个xml文件，将其中某个元素合并为df
df_admin2 <- tcga_xml2df(xfiles = xml_files, element = "admin")
dim(df_admin)
colnames(df_admin)
```

patient 病人基本信息与病理资料

```{r,cache=TRUE}
df_patient <- tcga_list2df(lists = all_list, element = "patient")
df_patient2 <- tcga_xml2df(xfiles = xml_files, element = "patient")
dim(df_patient)
colnames(df_patient)

```
